臺灣臺中地方法院刑事判決　　　　　　　96年度易字第3245號
公　訴　人　臺灣臺中地方法院檢察署檢察官
被　　　告　甲○○　35歲民.
　　　　　　　　　　另案在台灣台中看守所附勒戒所
上列被告因竊盜案件，經檢察官提起公訴（96年度偵字第11342
號、第14980號），本院判決如下：
    主    文
甲○○犯如犯罪事實欄一（一）所示之竊盜罪，累犯，處有期徒
刑肆月，減為有期徒刑貳月，如易科罰金，以新台幣壹仟元折算
壹日。又犯如犯罪事實欄一（二）所示竊盜罪，累犯，處有期徒
刑參月，減為有期徒刑壹月又拾伍日，如易科罰金，以新台幣壹
仟元折算壹日。又犯非法由自動付款設備取財罪，累犯，處有期
徒刑參月，減為有期徒刑壹月又拾伍日，如易科罰金，以新台幣
壹仟元折算壹日。應執行有期徒刑肆月，如易科罰金，以新台幣
壹仟元折算壹日。
    犯罪事實及理由
一、犯罪事實：甲○○前因竊盜及2次公共危險案件，先後經臺
    灣臺中地方法院分別判處有期徒刑4月及3月、3月，嗣定應
    執行刑為有期徒刑8月確定，於民國94年3月23日執行完畢。
    詎仍不知悔改，(一)96 年3月17日某時，行經臺中縣烏日鄉
    ○○路○段593號前，見乙○○所有之NOKIA牌型號6100之手
    機置放於車牌號碼141─AI之營業用大貨車內乏人看管，竟
    意圖為自己不法所有，徒手竊取得手後離去，並將竊得之手
    機，與年籍不詳之綽號「阿晨」女子出售予不知情之「空中
    通訊行」服務人員鄭金山，嗣經警調閱手機序號通聯紀錄循
    線查獲，(二)又意圖為自己不法之所有，於96年3月29日下
    午2時8分許，在臺中縣大肚鄉○○路○段573號路旁，開啟楊
    其宗停放該處之車牌號碼CW－4490號自小貨車之車門，入內
    竊取楊其宗所有之皮包一個 (內有臺中縣烏日鄉農會提款卡
    1 張及存摺1本、郵局提款卡1張及存摺1本、便當外送紀錄
    卡1 本、夾置於紀錄卡中之新台幣<下同>1千元、不詳廠牌
    之行動電話手機1支、私章1枚等物)，得手後駕駛其所有之
    JD－1462號自小客車逃逸，除上揭2張提款卡，將所竊其餘
    物品丟棄於逃逸途中不詳路段之水溝，(三)旋復於同日下午
    2時20分許，持上揭烏日鄉農會之提款卡，在臺中縣大肚鄉
    農會設於大肚鄉○○路○段683號之第08036號提款機，接續2
    次插卡並依楊其宗放置在存摺中之密碼單輸入該密碼，以此
    不正方法，先後由該自動付款設備提領詐取現金1萬元及5千
    元得手後，即將該提款卡及郵局提款卡俱丟棄於現場垃圾筒
    。嗣經警調閱竊盜現場及上開提款機之監視錄影帶後，循線
    於96 年4月16日10時，甲○○駕車行經大肚鄉○○路○段與
    營埔巷口時查獲。
二、前揭犯罪事實，業據被告甲○○坦承不諱，核與證人乙○○
    、SATTAPHAN THONGSAK、鄭金山、楊其宗於警詢、檢察官偵
    訊中證述之情節相符，並有手機相片、通聯調閱查詢單各1
    紙及監視錄影帶翻拍照片5張附卷足佐，復有行動電話1支扣
    案足稽，事證明確，被告犯行堪以認定。
三、核被告就犯罪事實欄（一）（二）所為，均係犯刑法第320
    條第1項之竊盜罪，就犯罪事實欄（三）所為，係犯刑法第
    339條之2第1項之非法利用自動付款設備取財罪。被告就犯
    罪事實欄 (三)先後詐取現金之行為，係本於單一犯意，於
    密接之時間、在同一地點實施，而侵害同一法益，均係接續
    犯。被告所犯上開3罪，犯意各別，行為互異，應予分論併
    罰。被告有前揭刑案執行完畢之情形，此有台灣台中地方法
    院檢察署及台灣高等法院被告全國前案紀錄表各一份在卷可
    稽，其受有期徒刑之執行完畢後，5年內故意再犯本件有期
    徒刑以上之前揭3罪，均為累犯，均應依法加重其刑。審酌
    被告曾有多次犯罪前科，此有前揭紀錄表在卷可稽，不知悔
    悟迭次再犯，惟犯後坦承犯行，業與被害人楊其宗和解，此
    有台中縣大肚鄉調解書一紙在卷可稽，所竊得及詐得之金額
    非鉅等一切情狀，爰分別量處如主文所示之刑，被告犯罪之
    時間均係96年4月24日以前，併依中華民國96年罪犯減刑條
    例之規定減其宣告刑2分之1，並定其應執行之刑及諭知易科
    罰金之折算標準。
據上論斷，依刑事訴訟法第299條第1項前段，刑法第320條第1項
第339條之2第1項、第47條第1項、第41條第1項前段、第51條
第5款，刑法施行法第1條之1，中華民國96年罪犯減刑條例第2條
第1項第3款、第7條，判決如主文。
中　　華　　民　　國　　96　　年　　9 　　月　　3 　　日
                  刑事第二庭    法  官  郭書豪
上正本證明與原本無異。
如不服本判決，應於收送達後10日內向本院提出上訴書狀（應敘
述具體理由並附繕本）。
上訴書狀如未敘述理由，應於上訴期間屆滿後20日內補提理由書
於本院。
中　　華　　民　　國　　96　　年　　9 　　月　　3 　　日
                                書記官  陳美虹
附錄論罪科刑法條
中華民國刑法第320條
意圖為自己或第三人不法之所有，而竊取他人之動產者，為竊盜
罪，處 5 年以下有期徒刑、拘役或 5 百元以下罰金。
意圖為自己或第三人不法之利益，而竊佔他人之不動產者，依前
項之規定處斷。
前二項之未遂犯罰之。
刑法第339條之2
意圖為自己或第三人不法之所有，以不正方法由自動付款設備取
得他人之物者，處3 年以下有期徒刑、拘役或1 萬元以下罰金。
以前項方法得財產上不法之利益或使第三人得之者，亦同。
